【裁判字號】    99,訴,797
【裁判日期】    990728
【裁判案由】    妨害性自主罪
【裁判全文】
臺灣高雄地方法院刑事判決               99年度訴字第797號
公  訴  人  臺灣高雄地方法院檢察署檢察官
被      告  乙○○
上列被告因妨害性自主罪案件，經檢察官提起公訴（99年度偵字
第493 號），本院判決如下：
    主  文
乙○○對於十四歲以上未滿十六歲之女子為性交，共參罪，各處
有期徒刑參月。應執行有期徒刑捌月。緩刑貳年，並應按附表所
示內容向被害人支付損害賠償，緩刑期間交付保護管束。
    事  實               
一、乙○○於民國98年10月底某日，透過胞妹吳○○（○○年間
    出生，真實姓名、年籍詳卷）結識代號0000甲0000號之少女
    （下稱甲女，○○年間出生，真實姓名、年籍詳卷），進而
    於98年11月10日成為男女朋友，明知甲女年僅14歲，仍就讀
    國民中學，性自主能力及判斷能力均尚未成熟，竟分別基於
    與之性交之故意，未違反甲女意願，於下列時間、地點，以
    其性器官插入甲女性器官之方式，對於甲女為性交行為3 次
    ：
  (一)98年11月13日上午10時許，在乙○○位於高雄市○○區○○
    街135 之4 號住處房間內。
  (二)98年11月14日下午某時許，在同一住處房間內。
  (三)98年11月22日，2 人與乙○○之姑姑丙○○、姑丈黃○○一
    同前往高雄縣○○鎮○○○某處佛堂時，於中午12時許，趁
    2 人獨處之際，在該佛堂某房間內。
二、嗣經甲女之母親即代號0000甲0000A號（真實姓名、年籍詳卷
    ，下稱乙女）發現甲女舉止有異，紀錄甲女行蹤，並向甲女
    追問後，於98年11月23日帶往高雄市立聯合醫院美術館院區
    檢查，經該院診斷甲女下體有陳舊性裂傷，乃報警處理，始
    悉上情。
三、案經高雄市政府警察局婦幼警察隊移送臺灣高雄地方法院檢
    察署檢察官偵查起訴。
    理  由
一、按被告以外之人於審判外之陳述雖不符刑事訴訟法第159 條
    之1 至之4 等4 條之規定，而經當事人於審判程序同意作為
    證據，法院審酌該言詞陳述或書面陳述作成時之情況，認為
    適當者，亦得為證據；當事人、代理人或辯護人於法院調查
    證據時，知有前項不得為證據之情形，而未於言詞辯論終結
    前聲明異議者，視為有前項之同意，刑事訴訟法第159 條之
    5 定有明文。查本判決如後所引被告以外之人於審判外所為
    之陳述，雖無刑事訴訟法第159 條之1 至之4 等4 條規定情
    形，然檢察官、被告乙○○均已於準備程序中表示不爭執證
    據能力，且知悉該等證據屬審判外陳述，迄至言詞辯論終結
    前亦未聲明異議，茲本院審酌該等證據於作成時並無任何不
    適當之情況，認作為本件證據係屬適當，故該等證據均具有
    證據能力。
二、上揭事實均據被告坦承不諱，核與證人即被害人甲女、證人
    乙女分別於警詢、偵查中證述之情節相符，復有乙女提供紀
    錄甲女行蹤之手記、甲女手繪被告房間現場圖、高雄市立聯
    合醫院美術館院區98年11月23日診斷證明書、高雄市政府警
    察局婦幼警察隊98年11月29日去氧核醣核酸採樣證明書、通
    知書各1 份及被告住處房間照片16張附卷可稽（見警卷第5
    至14頁、20、22、24至32、37至38頁；偵卷第12至16、21至
    24頁、第29頁彌封袋內），及性侵害證物盒1 盒可資佐證，
    足見被告任意性之自白均核與事實相符，得採為認定事實之
    基礎。從而，本件事證明確，被告犯行均堪認定，應依法論
    罪科刑。
三、按刑法第227 條第3 項規定，對於14歲以上未滿16歲之男女
    為性交者，處7 年以下有期徒刑。查甲女係○○年間出生，
    於案發時係甫滿14歲之少女，有其年籍資料在卷可憑（見偵
    卷第29頁彌封袋內真實姓名對照表），是核被告所為，均係
    犯刑法第227 條第3 項對於14歲以上未滿16歲之少女為性交
    罪處斷。又按兒童及少年福利法第70條第1 項前段規定與少
    年共同實施犯罪或對少年犯罪者，加重其刑至二分之一，同
    項後段規定各該罪就被害人係兒童及少年已定有特別處罰規
    定者，不在此限。查本件被告所犯之罪，既係以犯罪對象年
    齡尚未滿18歲為其處罰之特殊要件，並無再依同條項前段規
    定加重處罰之餘地，附此敘明。再刑法第56條有關連續犯之
    規定業經刪除，於95年7 月1 日施行，依其修正理由之說明
    ，係將本應各自獨立評價之數罪，回歸本來就應賦予複數法
    律效果之原貌。查本件被告所犯上開3 次犯行，犯罪時間互
    異，犯罪地點不盡相同，顯見犯意各別，行為互殊，應予分
    論併罰。爰審酌被告為逞一己性慾，罔顧少女人格發展，對
    之為3 次性交行為，實有不該，惟考量被告犯後坦承犯行，
    態度尚可，並斟酌其係透過胞妹而結識被害少女，迄案發日
    未滿一個月，於案發時係男女朋友關係，現已不再來往，與
    被告犯罪動機、方法、目的、手段、造成損害，業於本院審
    理程序中與被害人及其法定代理人達成和解，和解內容為「
    被告願給付甲女、乙女新臺幣（下同）12萬元，其給付方法
    為自99年7 月起至99年12月31日止，於每月最後一日前，將
    2 萬元匯入指定帳戶內，如一期不給付，視為全部到期」，
    此有本院99年7 月14日和解筆錄1 份附卷可稽（見本院訴字
    卷第35至36頁），及被告前未曾有任何刑事論罪科刑之前案
    紀錄，現仍就讀大學、家境勉持、平日打工賺取生活所需等
    情，為被告自承明確，並有學生證影本、臺灣高等法院被告
    前案紀錄表各1 份在卷可憑（見本院訴字卷第28、31頁）等
    一切情狀，分別量處如主文所示之刑，並定其應執行刑，以
    資懲儆。
四、末查被告未曾受有期徒刑以上刑之宣告，已如前述，其因一
    時失慮致罹刑典，犯後坦承犯行，經此訴追、審判暨刑之宣
    告後，應知警惕而信無再犯之虞，復斟酌為免被害人之受償
    權利，因被告入監服刑反受不利益，故上開宣告之刑以暫不
    執行為適當，爰依刑法第74條第1 項第1 款之規定，宣告緩
    刑2 年，併依同法第93條第1 項第1 款之規定諭知交付保護
    管束，以啟自新。又本件被告既已與被害人及其法定代理人
    達成和解，為確保被告能如期履行該和解內容，以維被害人
    權益，爰依刑法第74條第2 項第3 款規定及參考被告與被害
    人之和解內容，課予如附表所示之負擔。
據上論斷，應依刑事訴訟法第299 條第1 項前段，刑法第227 條
第3 項、第51條第5 款、第74條第1 項第1 款、第2 項第3 款、
第93條第1 項第1 款，判決如主文。
本案經檢察官李政達到庭執行職務。
中    華    民    國    99    年    7     月    28    日
                  刑事第十四庭   審判長法  官  陳銘珠
                                       法  官  張凱鑫
                                       法  官  李俊霖
以上正本證明與原本無異。
如不服本判決應於收受送達後10日內向本院提出上訴書狀，並應
敘述具體理由；如未敘述上訴理由者，應於上訴期間屆滿後20日
內向本院補提理由書（均須按他造當事人之人數附繕本）「切勿
逕送上級法院」。
中    華    民    國    99    年    7     月    28    日
                                       書記官  武凱葳

附錄論罪科刑法條：
中華民國刑法第227條
對於未滿十四歲之男女為性交者，處3 年以上10年以下有期徒刑
。
對於未滿十四歲之男女為猥褻之行為者，處6 個月以上5 年以下
有期徒刑。
對於十四歲以上未滿十六歲之男女為性交者，處7 年以下有期徒
刑。
對於十四歲以上未滿十六歲之男女為猥褻之行為者，處3 年以下
有期徒刑。
第1 項、第3 項之未遂犯罰之。

附表：
┌──────────────────────┐
│被告應於民國99年12月31日前支付被害人及其法定│
│代理人共新臺幣12萬元。                      │
└──────────────────────┘

司法院資訊處製作；財團法人民間司法改革基金會備份。
